臺灣高等法院高雄分院刑事判決　　　　99年度上訴字第1394號
上　訴　人　臺灣高雄地方法院檢察署檢察官　
被　　　告　張ＯＯ
指定辯護人　本院公設辯護人　李佩娟　
上列上訴人因被告妨害性自主案件，不服臺灣高雄地方法院98年
度訴字第1637號中華民國99年7 月14日第一審判決（起訴案號：
臺灣高雄地方法院檢察署98年度偵字第14850 號），提起上訴，
本院判決如下：
     主  文
原判決撤銷。
張凱雄對於十四歲以上未滿十六歲之女子為性交，處有期徒刑肆
年。
     事  實
一、張ＯＯ前於民國90年間因對於十四歲以上未滿十六歲之女子
    為猥褻行為，經法院判處有期徒刑4 月，緩刑2 年確定；又
    於94年對於十四歲以上未滿十六歲之女子為性交，經法院判
    處有期徒刑1 年，緩刑4 年確定，又於96年因犯以藥劑強制
    性交未遂罪，經法院判處有期徒刑肆年（業於99年6 月17日
    經最高法院以99年度台上字第3730號判決駁回上訴而告確定
    ，不構成累犯），詎不知悔改，於98年3 月14日下午3 時許
    ，因與網友B 女（真實姓名年籍詳卷）出遊澄清湖之際，在
    B 女之手機中，發現B 女之同性戀友人0000-0000 （為14歲
    以上未滿16歲之人，真實姓名年籍詳卷，下稱A 女) 自拍胸
    部露點之不雅照片及A 女之行動電話號碼，並於98年3 月15
    日上午9 時30分至10時許，透過雅虎網路即時通訊，向B 女
    索得A 女上開不雅照片，並向B 女表示要「上」A 女（即與
    之發生性關係）。詎張ＯＯ明知A 女為14歲以上未滿16歲之
    女子，基於與A 女性交之犯意，於98年3 月15日上午10時1
    分許至下午4 時7 分許，陸續以其所有且持用之行動電話號
    碼0000000000、0000000000號撥打予A 女所使用之行動電話
    號碼通聯（詳附表），並相約於同日下午4 時30分許，在高
    雄縣大寮鄉包公廟見面，張ＯＯ即駕駛車號NL-7591 號自小
    客車搭載A 女至高雄縣大寮鄉大寮國小旁空地停下，於無違
    反A 女之意願下，先於由駕駛座側身親吻坐於副駕駛座之A
    女左耳及臉頰，於脫下自己的褲子後，旋跨至副駕駛座，以
    身體壓住A 女，續而親吻A 女左耳、臉頰及乳房，復脫去A
    女褲子，並以手撫摸A 女陰部，同時用手摳其陰部，與之接
    合而既遂，造成A 女外陰部微泛紅（惟處女膜完整），接著
    欲以其生殖器插入A 女之生殖器時，因見A 女面有難色，且
    A 女復以手護住下體，而罷手，A 女隨即離開車內。嗣A 女
    報警處理，為警於98年3 月22日在張ＯＯ位於高雄市○○區
    ○○路ＯＯ巷18號1 樓，扣得A 女之不雅相片光碟1 片，始
    循線查獲上情。
二、案經A 女訴由高雄縣警察局林園分局報告臺灣高雄地方法院
    檢察署檢察官偵查起訴。 
    理  由
一、按被告以外之人於審判外之陳述雖不符刑事訴訟法第159 條
    之1 至之4 等4 條之規定，而經當事人於審判程序同意作為
    證據，法院審酌該言詞陳述或書面陳述作成時之情況，認為
    適當者，亦得為證據；當事人、代理人或辯護人於法院調查
    證據時，知有前項不得為證據之情形，而未於言詞辯論終結
    前聲明異議者，視為有前項之同意，刑事訴訟法第159 條之
    5 定有明文。本判決如後所引用具傳聞性質之證據，檢察官
    、被告張ＯＯ及其辯護人均已知悉上開陳述屬傳聞證據，且
    於本院言詞辯論終結前均未聲明異議，本院審酌上開證據於
    作成時亦無任何不適當之情況，認以之作為本案之證據，應
    屬適當，故該等證據具有證據能力。
二、按被告之自白，非出於強暴、脅迫、利誘、詐欺、疲勞訊問
    、違法羈押或其他不正之方法，且與事實相符者，得採為證
    據，刑事訴訟法第156 條第1 項定有明文。高雄市政府警察
    局99年11月4 日高市警鑑字第990064303 號函復本院稱「本
    局於99年11月3 日下午2 時在本局3 樓刑事鑑識中心對張凱
    雄實施測謊鑑定，張ＯＯ到場後，告知可保持緘默、可拒絕
    測謊後，對其實施測前晤談，張ＯＯ坦承對被害人有摸下體
    、摳下體等行為，並寫下自白書1 張，故不再施以測謊」等
    語( 本院卷第50頁) ，且自白書上有被告張ＯＯ之簽名及按
    捺指印，而自白書之內容除了「用手摳她下體，直到下體溼
    了」等語外，與其在原審及本院之辯解大部分相符，衡情鑑
    識人員豈有可能唸自白書之內容給被告照抄，並無任何證據
    足以證明被告張ＯＯ上開自白違反任意性法則。又被告張凱
    雄書立自白書稱「用手摳她下體，直到下體溼了」，供承以
    其手指摳A 女陰部得逞等語，核與A 女於偵查時指稱被告有
    把手指放到她重要的部位，一直挖，應該快5 分鐘等語相符
    （偵卷第39-40 頁），亦符合真實性法則，揆之前開說明，
    得採為證據。被告及其辯護人抗辯其在警方鑑識人員實施測
    謊鑑定前所為自白書，係鑑識人員唸自白書之內容給被告照
    抄，欠缺任意性，且與事實不符，無證據能力一節，自非可
    採。
三、訊據被告張ＯＯ於本院固坦承確為與A 女性交，而於98年3
    月15日下午與A 女相約見面，並於車上親吻A 女之左耳、胸
    部後，復脫去A 女褲子，並以手撫摸A 女陰部，造成A 女外
    陰部微泛紅，惟中途作罷，改由其自行手淫，暨於原審坦承
    其確於同年月14日與網友B 女相約於松德國小見面後，一同
    轉赴澄清湖，在澄清湖時其確有自行操作B 女手機，並看過
    B 女之手機內所儲存的女友照片，亦知該照片中之人為B 女
    之女同性戀人，嗣於翌日上午，因B 女要求開車戴其前往包
    公廟附近找其女友，經其要求，B 女遂藉由電腦即時通，將
    A 女照片傳送給其觀賞，其並有向B 女表示希望與B 女的女
    友做愛無訛。惟矢口否認犯強制性交罪，辯稱：其並不知道
    A 女為14歲以上未滿16歲之少女，亦不知A 女就是為B 女之
    女友。其係在98年3 月15日以前約2 至4 日，在尋夢園聊天
    室認識A 女，A 女在即時通上有留電話號碼，98年3 月14日
    上午及下午，其與A 女在電話中電愛（即電話中做愛）後，
    因A 女表示希望能與真正的男人做愛，其才與A 女相約見面
    。其並未以公布A 女之不雅照片為要脅，迫使A 女與其性交
    。又3 月15日，A 女向其表示為文藻學院的學生，見面時，
    其只覺A 女很面熟，根本不知A 女即為B 女之女友，待回家
    後翻閱照片，其才確定A 女是B 女之女友，又因於車上前戲
    過程中，A 女表示因積欠電話費未繳希望其代付錢，其認為
    A 女要向其要錢，遂停止性行為，並於事後因覺A 女是要援
    交，感覺其遭A 女欺騙，所以才會以電話恐嚇A 女，其並未
    對A 女強制性交云云。
四、經查，事發當日，被告基於對A 女性交之意，於車內親吻A
    女耳朵、乳房，然於以生殖器插入A 女之生殖器前，即放棄
    而自行手淫解決等情，業經被告張ＯＯ於原審自承在卷，核
    與A 女於警詢時及原審稱被告有親吻其左耳、臉頰及胸部，
    被告想要把生殖器放進她的下體時，她有擋住，被告就放棄
    並坐回他的座位上等語大致相符（原審訴字卷第116 頁正反
    面）。且於被害人A 女左側胸罩、左手掌及左耳所採擷到之
    男性DNA-STR 型別，經檢驗與被告DNA-STR 型別相符，有內
    政部警政署刑事警察局鑑驗書在卷可佐（偵卷第11-12 頁）
    。至於被告於本院送請高雄市政府警察局實施測謊鑑定時，
    書立自白書稱「用手摳她下体，直到下体溼了」，供承以其
    手指摳A 女陰部得逞等語，核與A 女於偵查時指稱被告有把
    手指放到她重要的部位，一直挖，應該快5 分鐘等語相符（
    偵卷第39-40 頁）。雖然A 女於警詢時起初並未提及被告有
    以手指插入其生殖器之情，有A 女警詢譯文在卷可查（原審
    訴字卷第116-117 頁），惟於詢問警員稱「可是妳剛才不是
    說他還有做…那個嗎？」及社工員稱「手指…在什麼時候做
    的？」等語（原審訴字卷第117 頁），A 女才點頭稱：被告
    在脫下褲子時就先把手指插進去，那時候被告在摸我的胸部
    時，他有把他的手放到那個裡面等語（原審訴字卷第117 頁
    反面）。又據財團法人長庚紀念醫院高雄分院受理疑似性侵
    害事件驗傷診斷書雖記載A 女處女膜完整，惟外陰部微泛紅
    等情（見密封袋），亦足以補強A 女之上開指述為真，被告
    此部分之自白應與事實相符。從而，被告已著手於與A 女性
    器接合一節，堪予認定。被告之辯護人抗辯稱: 本件在被害
    人A 女左側胸罩、左手掌及左耳所採擷到之男性DNA-STR 型
    別，經檢驗與被告DNA-STR 型別相符，惟A 女之陰部並未檢
    出與被告DNA-STR 型別相符，自難據以補強A 女指稱被告有
    以手指侵入其陰部之事實一節。本院查，被害人A 女外陰部
    棉棒、陰道深部棉棒，以酸性磷酸酵素法檢測結果，呈弱陽
    性反應，以顯微鏡檢未發現精子細胞以前列腺抗原（P30 ）
    檢測結果呈陰性反應，經萃取DNA 檢測，人類男性Y 染色體
    DNA 定量結果，未檢驗出DNA 量，未進行DNA-STR 型別檢測
    ；被害人陰道抹片，以顯微鏡檢未發現精子細胞，有內政部
    警政署刑事警察局鑑驗書在卷可佐（偵卷第11頁背面）。被
    告之生殖器並未進入被害人A 女之下體，更未射精於A 女體
    內，已如前述，從而A 女外陰部、陰道深部、陰道抹片以顯
    微鏡檢未發現精子細胞，乃事所當然；至於以前列腺抗原（
    P30 ）檢測結果呈陰性反應，經萃取DNA 檢測，人類男性Y
    染色體DNA 定量結果，未檢驗出DNA 量，未進行DNA-STR 型
    別檢測一節，係因在A 女外陰部、陰道深部、陰道抹片未檢
    驗出DNA 量，始未進行DNA-STR 型別檢測，並非已檢驗出DN
    A 量，經進行DNA-STR 型別檢測，仍未檢出與被告DNA-STR
    型別相符者，被告之辯護人此部分之抗辯自屬無據。
五、被告雖否認知悉A 女為B 女之女友且為14歲以上未滿16歲之
    人，並辯稱：「（被害人A 女有沒有跟你講說他是學生？）
    有，他當時跟我講說他是文藻的學生」、「（你看到A 女，
    你覺得他像大學生嗎？）老實講，不太像。（你覺得被害人
    A 女是高中生，還是國中生？）他比較像高中生」等語（原
    審訴字卷第17頁）。然查：
  (一)98年3 月14日下午在澄清湖時，被告已知A 女、B 女為女同
    性戀人，A 女為B 女之同性戀女友及知悉A 女電話（詳後述
    ）。A 女並證稱被告於電話中有提及知悉她為鳳西國中三年
    級等語（原審訴字卷第64頁），B 女於原審亦明確證稱：98
    年3 月14日下午在澄清湖時，就曾向被告說過，其女友為國
    中三年級學生等語（原審訴字卷第39頁）。就此，被告並未
    全然否認B 女證詞，而只推稱「B 女有沒有講，我現在不記
    得，但我沒有問，我不會在意她有沒有講。」、「我真的完
    全沒有印象，我不清楚B 女有沒有講。」等語（原審訴字卷
    第61頁）。再則，98年3 月16日以後，被告既曾多次揚言要
    將A 女照片，在就讀之學校散播（警卷第2 頁反面被告警詢
    筆錄、原審訴字卷第143 頁正反面被告陳述、原審訴字卷第
    142 頁反面證人劉國明員警證述、原審訴字卷第67頁反面）
    ，而被告又迭稱自一開始就不相信A 女就讀大學即文藻學院
    （原審訴字卷第17、145 頁），衡情被告應知A 女實際就讀
    之學校，否則如何前往張貼。況且，被告於15日上午藉詞願
    載B 女前往找A 女，經B 女以電腦傳送而取得A 女照片，而
    被告與A 女通聯之時間為案發當日之上午10時1 分19秒，有
    被告持用之0000000000號行動電話通聯紀錄在卷足憑（警卷
    第70、82頁），顯見被告係由B 女處取得A 女之照片並觀看
    後，隨即以電話與A 女聯絡。尤有甚者，被告自承案發當天
    上午與A 女電愛時確有看過B 女女朋友之照片等語（原審訴
    字卷第146 頁），而扣案之A 女照片中有A 女著國中制服於
    課堂上之照片，亦有A 女著國中體育服裝之照片，且依照片
    上A 女之容貌，亦可辯悉A 女並非高中以上之女生（見證物
    袋內之照片）。再者，依我國學制國中三年級應係14、15歲
    。綜上說明，堪信被告於15日上午打電話給A 女之前，不僅
    知其所聯絡之人為B 女之女友，更應知A 女係就讀國中未滿
    16歲之人。
  (二)退一步言之，事發前一日及當日上午，被告就已看過A 女照
    片，而被告於澄清湖時見到B 女手機內之照片後，翌日上午
    即一再要求B 女傳A 女照片，足見被告確極度渴望見到照片
    中之人。且被告更稱希望能與照片中之人做愛，則見面時豈
    有「僅知面熟，而不知就是照片中之人」的可能。況且，原
    審法院審理時，被告曾自承：「（你何時知道被害人與B 女
    是認識？）我是在被害人在我車上的時候知道被害人是B 女
    的女朋友，因為B 女傳照片給的時候，她說照片的女生是她
    的女朋友。」（原審訴字卷第30頁）、「有關刑法第227 條
    未遂罪的部分，我承認犯罪，但是第221 條的部分，我否認
    犯罪。（若227 條未遂，是否表示你也知悉或可得而知被害
    人未滿16歲？）是的。（若承認227 條未遂，你目前緩刑中
    ，可能會被撤銷緩刑，有何意見？）我還是承認227 條未遂
    。」（原審訴字卷第76頁）、「（你知道不可以與16歲以下
    女子發生性關係，縱使對方同意也不可以？）我以前就知道
    （本案案發之前你就知道嗎？）是的。」等語（原審訴字卷
    第62頁）；再者，被告有多次涉犯刑法第227 條之妨害性自
    主前科，有臺灣高等法院被告前案紀錄表在卷可查，衡之常
    情，被告絕無不知之理，上開辯解無非係因知與未滿16歲之
    人性交須負法律刑責，所為卸責之詞。況且被告於原審亦自
    承「辯護人並沒有要我承認犯罪，只是要我回去想一想再回
    答，我回去想後才這樣回答，不是辯護人規定的。」等語（
    原審訴字卷第141 頁反面），益見確被告係出於考慮深思後
    ，並基於其自由意志所為之自白。
六、就被告何以知道A 女之手機號碼一事，被告辯稱之前在網路
    上之尋夢園聯天室認識A 女（原審訴字卷第29頁反面），然
    A 女於原審堅稱98年3 月15日以前其不認識被告，並沒有在
    網上留下自己之手機號碼等語（原審訴字卷第43頁反面、44
    頁）。審酌被告所辯稱情節，既屬諸多巧合，自非屬常態。
    然被告既未提出任何證據，而B 女之手機內有A 女之照片及
    電話號碼，B 女並有告知被告說是手機內存照片之人為其女
    友，業據B 女於原審證述在卷（原審訴字卷第39頁正反面）
    。被告雖否認有看其電話簿，然已自承在澄清湖時，其確曾
    操作B 女手機等情（原審訴字卷第33頁反面），是被告確能
    藉機得知A 女電話，並知照片之人即為A 女，是以被告上開
    抗辯顯無足採。
七、檢察官上訴意旨雖以，當發當日上午被告於電話中對A 女恫
    稱：手中握有A 女胸部露點之不雅照片，若A 女不依約見面
    ，要將照片張貼在A 女住家附近及學校網站等語，迫使A 女
    就範，況且，A 女案發時年僅15歲，在第一次警訊時稱「覺
    得身上很髒，很想洗乾淨，但又想將他留在身上東西，作為
    證物交警方偵辦」、「我不要對他提出告訴，只要不公布照
    片就好」等語，顯見被害人A 女與被告並無宿怨，無請求追
    訴被告犯行之意，更於受辱後，於身心徬徨之際，仍念茲在
    茲其在被告手中之不雅照片，益證A 女指證為真等語。惟查
    ：
  (一)A 女於警詢時起初陳稱：被告打電話給她，說有她的不雅照
    片，又說正在看她的照片，有看到她的胸部什麼的，後來手
    機沒電了，下午才換電池，被告下午4 點多又打電話過來，
    邀她出去，要講照片的事；並稱：被告有想要把他的生殖器
    放進來，她有把被告擋住，並推開被告，被告就坐回他自己
    的座位上，並說他有她的不雅照片，如果她現在不跟他那個
    的話，他就要把她的不雅照片貼在學校的網站，還有她家附
    近及學校的公佈欄；另稱：她一直推開被告，被告就直接放
    棄，然後就直接再拿照片恐嚇她；復稱：她下車的時候，被
    告說她現在不考慮跟他那個，就要公佈等語（原審訴字卷第
    115 頁、116 頁反面、117 頁反面、118 頁反面）；再於原
    審證稱：案發當天上午10時許接到被告電話，被告說有她的
    照片，並形容照片給她聽，後來被告說如果她出去的話，照
    片就可以在她面前刪掉。所以當天會與被告約在高雄縣大寮
    鄉包公廟見面，當時被告沒有提及跟他出去之後要做何事等
    語（原審訴字卷第63-64 頁反面）。據A 女上開所述，在被
    告約A 女到包公廟見面之前，並無上開起訴及上訴意旨所稱
    恐嚇之話語，係在被告以生殖器放進A 女生殖器不成之後始
    有上開恐嚇之話語。又A 女所受之右小腿前膝蓋下方之刮痕
    ，係其開車門逃離時碰觸到車門所致，且過程中並無造成身
    體上之外傷，業據A 女於警詢時及原審審理時陳稱在卷（警
    卷第7 頁反面、第6 頁反面、原審訴字卷第62頁正反面），
    尚難認於本案發生過程中，被告有何強迫A 女之舉。
  (二)至於被告稱當天是與A 女先電愛後，再約出見面，詎於車上
    ，A 女要求其代付電話費，其遂停止性行為；而A 女則稱係
    被告以張貼其不雅照片為要脅始與其外出等語，然查：
    1.事發當時B 女仍欠萬餘元之電話費，3 月15日以前，A 女
      即知B 女並「援交」以償還所欠的電話費等債務，業經A
      女、B 女於原審審理時證述在卷（原審訴字卷第41頁正反
      面、67、72頁正反面）。故被告所述，並非全然虛構。反
      之，A 女於檢察官偵訊時卻稱：「（你知道B 女援交的事
      ？）我不知道，應該沒有吧。」等語（偵卷第41頁），而
      經原審詢以為何於偵查中未據實陳述，A 女雖稱B 女叫其
      不要講（原審訴字卷第66頁反面），但B 女於原審證稱並
      未要求A 女不能講（原審訴字卷第72頁）。然姑且不論B
      女是否有交待A 女不可講援交之事，均足見偵訊回答之過
      程中，A 女確有蓄意隱暪保留部分事實之情形。若再參酌
      附表所示本件案發當日上午被告與A 女通聯次數為5 通，
      通話秒數共計2117秒（即35分17秒）、下午4 時30分前通
      聯次數為5 次，通話秒數為1932秒（即32分12秒），然A
      女於警詢時僅陳稱：第1 通大約是在早上10時許被告打電
      話給她，說有她的不雅照片，又說正在看她的照片，有看
      到她的胸部什麼的，後來手機沒電了，下午才換電池，被
      告下午4 點多又打電話過來（即第2 通），邀她出去，要
      講照片的事等語（原審訴字卷第115 頁），足證A 女此部
      分之陳述與客觀證據並不相符合；雖A 女於原審另證稱係
      因警詢時很慌張，不知道去說些什麼，而且很害怕等語（
      原審訴字卷第68頁），顯係刻意迴避上開數次通聯之事實
      ，本院實難逕信A 女說詞，依罪證有疑利歸被告法則，本
      院無法遽認被告所辯無足採信。
    2.又被告於案發前1 日下午，與A 女之同性戀友人B 女一同
      出遊，同行中A 女曾撥打行動電話手機予B 女，B 女並向
      被告表示A 女為其女朋友，嗣被告於B 女之手機內看到A
      女之自拍照片（其中有裸露胸部之照片），又於案發當日
      上午9 時30分至10時之間與B 女在即時通上通聯，因B 女
      央請被告用車載其前住A 女住處附近包公廟，被告即要求
      B 女將A 女之手機上之照片傳輸予他，並於即時通上向B
      女表示要「上」A 女（即與之發生性關係），經B 女斥責
      乙情，業據B 女於警詢時證述在卷（警卷第16-17 、19頁
      ）；在案發當日（即15日）上午B 女已告知A 女，有人要
      「上」她，此迭經B 女於原審審理時證述在卷（原審訴字
      卷42頁），B 女並明確證稱係在事發前就已告知A 女（原
      審訴字卷第73頁）。而如附表所示，15日上午10時1 分許
      被告與A 女以電話通聯來電後直至下午被告於3 時33分與
      A 女通聯期間，A 女、B 女曾密集、多次聯絡（共16次通
      聯，共計3628秒即1 小時又28秒），惟於原審審理時，A
      女竟稱：「（妳與B 女這麼好，為何不跟她講？）因當時
      她都沒有打電話給我。」等語（原審訴字卷第45頁），是
      由證人A 女先否認有接到來電，嗣改稱「當時覺得她們不
      認識，所以就沒有跟B 女講」、「我覺得沒有必要與B 女
      講」等語（原審訴字卷第45、47頁），本院已難遽信A 女
      所述無訛，何況A 女何以竟未告知B 女，於B 女告之被告
      想要上她等情後反而單身赴約，此既與常情相違，而難據
      為不利於被告之認定。至於檢察官上訴意旨稱:A女案發時
      年僅15歲，在第一次警訊時稱「覺得身上很髒，很想洗乾
      淨，但又想將他留在身上東西，作為證物交警方偵辦」、
      「我不要對他提出告訴，只要不公布照片就好」等語，顯
      見被害人A 女與被告並無宿怨，無請求追訴被告犯行之意
      ，更於受辱後，於身心徬徨之際，仍念茲在茲其在被告手
      中之不雅照片，益證A 女指證為真一節。查A 女指證內容
      有隱瞞實情，已如前述，A 女因遭被告親吻其左耳、臉頰
      、乳房，被告欲以其生殖器插入A 女生殖器未果，且被告
      手機留有A 女胸部露點之不雅照片，故A 女於第一次警訊
      時有上開供詞，乃正常之情緒反應，不能執此認定被告有
      對A 女強制性交之犯行。
    3.又A 女之衣褲係何人所脫，被告與A 女所述容有不同，然
      車上前座空間狹小，A 女又係穿著褲子及襯衫，而非較容
      易脫去之T 恤及裙子，且當時A 女係採較不易穿脫褲子之
      「坐姿」，被告既要脫去自己的褲子，又要脫去A 女之衣
      褲，實不容易。況A 女並無受傷，已如前述，其衣褲又無
      破損，姑且不論是何人所脫去A 女之衣褲，本院均難遽認
      A 女之衣褲係遭被告「強行」脫去。
    4.A 女於警詢時陳稱：被告是先以側身之方式舔她的左耳，
      並把自己的褲子弄掉等語（原審訴字卷第123 頁反面），
      亦即被告起始係在駕駛座側身親吻坐在副駕駛座之A 女，
      此時A 女若想逃出車外，只要開車門即可離開，且A 女逃
      出後，因被告當時並未著褲子，自無法隨即追出車外，A
      女逃離之機會甚大，惟A 女卻未逃離，而讓被告有機會再
      跨到副駕駛座上，繼續親吻A 女之左耳及臉頰，實與常情
      有悖，自應為有利於被告之認定。
    5.又依A 女警詢所稱是其擋住，並將被告推開，被告就放棄
      並回到自己之座位上（原審訴字卷第116 頁反面），而在
      A 女離開車子前，被告正在手淫，亦據A 女之警詢時陳述
      甚詳（原審訴字卷第125 頁），足認被告在A 女離開車子
      時仍性慾高張，如被告確以強制性交之犯意，欲對A 女性
      侵害，則在其與A 女於車內副駕駛座上均已裸身，雖A 女
      以手擋住下體，以當時之情境，被告仍可以暴力遂行其強
      制性交之犯行，惟依A 女所述之事實，則與之相反，事實
      既有可疑，亦應為有利於被告之認定。
    6.雖被告自承於案發後之翌日即98年3 月16日下午確有於電
      話中向A 女陳稱「如果不跟我做愛，我要將你的裸照公告
      在你學校附近還有網路上面」等語（原審訴字卷第143 頁
      ），核與證人即當日偕同A 女到場準備拘捕被告之員警劉
      國明於原審之證述相符（原審訴字卷第142 頁反面），惟
      此部分行為，係在本件犯行之後所為（如係構成犯罪，應
      屬另一行為，惟起訴意旨並未論及，本院自無法審理），
      尚難據此推論，本件98年3 月15日案發時或之前，被告同
      以此言語恐嚇A 女，違反A 女之意願，答應與之性交，附
      此敘明。
    7.縱上所述，本案既有上開諸多疑點，依罪疑唯輕原則，自
      難遽認A 女所稱係因被告以公布不雅照片為要脅，始與被
      告相約見面，於車內遭被告以強制之方式性侵害等語為真
      。亦即無證據證明被告係以握有A 女不雅照片為要脅，逼
      迫A 女與之發生本件性關係。
八、檢察官上訴意旨另以，依證人B 女於偵查中證述稱：「被害
    人遭性侵後打給我，她一直哭，我帶她到大寮警局」、「她
    說他很髒…張凱雄打電話給她說如果她不出去的話，就要散
    播那些照片…」、「她雙手一直維持彎曲九十度姿勢，掌心
    向上也不是很放鬆，也沒有握拳，不想碰到東西的樣子…」
    等語，均顯示被害人於被害後，已呈現反於正常身心的舉動
    或表現，應有創傷後之生理反應一節。有關被害人A 女是否
    罹患創傷後壓力症候群，經本院委託長庚醫療財團法人高雄
    長庚紀念醫院鑑定，該醫院鑑定結果稱「A 女於民國98年3
    月15日經歷遭受性猥褻及性交未遂之重大創傷事件，之後出
    現心理上的調適困難，且出現下列症狀（一）創傷事件持續
    被再度體驗，包括：反覆帶著痛苦回憶此事件、夢見此事件
    、曝露於類似的情境（例如看到與加害現場類似的墨綠色汽
    車，會想到此事件並恐懼是否為加害人再度出現；（二）持
    續逃避與此創傷有關的刺激，例如避免經過案發現場附近地
    區；（三）持續有警醒度增加的症狀（創傷事件前所無）包
    括：較難入睡、容易受到驚嚇。A 女上述症狀持續時間迄今
    已超過一年時間，且造成臨床上重大痛苦並損害A 女之社會
    、學業功能，據此判斷其症狀表現與程度已達『創傷後壓力
    疾患』之診斷」等語，有性侵害被害人精神鑑定報告書可稽
     （ 見本院卷第66-70 頁）。本院查，證人A 女係14歲以上
    未滿16歲之女子，社會經驗及人生歷練不足，未與男子有過
    性經驗，其遭遇被告親吻其左耳、臉頰、乳房，並欲以其生
    殖器插入A 女之生殖器時，A 女以手護住下體始未遭被告以
    其生殖器插入，被告繼而以「他有她的不雅照片，如果她現
    在不跟他那個的話，他就要把她的不雅照片貼在學校的網站
    ，還有她家附近及學校的公佈欄」等語恐嚇被害人，已如前
    述；A 女遭遇前開情境之重大創傷事件，因而罹患創傷後壓
    力症候群，並有B 女於偵查中證稱：「她說他（指被告）很
    髒」、「她雙手一直維持彎曲九十度姿勢，掌心向上也不是
    很放鬆，也沒有握拳，不想碰到東西的樣子…」等語之反射
    性動作，乃正常之情緒反應，自符合常情，不違背經驗法則
    ，不能執A 女案發後罹患創傷後壓力症候群及B 女上開證言
    ，遽以推論被告涉犯強制性交犯行。更何況財團法人高雄長
    庚紀念醫院係以「A 女遭受性猥褻及性交未遂之重大創傷事
    件」，而認定A 女罹患創傷後壓力症候群，該醫院並非認定
    「A 女遭被告以違反其意願方式強制性交」而罹患創傷後壓
    力症候群，此觀之性侵害被害人精神鑑定報告書自明（見本
    院卷第69頁），更不能執上開性侵害被害人精神鑑定報告書
    而推論被告涉犯強制性交犯行，檢察官執此提起上訴，自屬
    無據。
九、論罪科刑
    核被告所為，係犯刑法第227 條第3 項之對於14歲以上未滿
    16歲之女子為性交罪；其行為過程中，親吻A 女耳朵、臉頰
    及胸部之猥褻行為，為其遂行性交之前階段行為，是應為其
    性交之高度行為所吸收，故不另論罪。雖被告係對於未滿18
    歲之少年故意犯罪，然因刑法第227 條第3 項之規定，已將
    「對於14歲以上未滿16歲之男女」列為犯罪構成要件，係以
    被害人年齡所設特別規定，自無庸再依兒童及少年福利法第
    70條第1 項規定加重其刑。公訴意旨以「告訴人A 女仍為未
    滿18歲之少年，請依兒童及少年福利法第70條第1 項前段規
    定，加重其刑。」，似有誤會。公訴意旨認被告係涉犯刑法
    第221 條第1 項之強制性交罪，依前開說明，尚有未洽，惟
    因其基本社會事實同一，本院自得變更起訴法條予以審理。
十、原審予以論罪科刑，固非無見；惟查，刑法第十條第五項規
    定：「稱性交者，謂非基於正當目的所為之下列性侵入行為
    ：一以性器進入他人之性器、肛門或口腔，或使之接合之行
    為。二以性器以外之其他身體部位或器物進入他人之性器、
    肛門，或使之接合之行為。」，被告於本院送請高雄市政府
    警察局實施測謊鑑定時，書立自白書稱「用手摳她下体，直
    到下体溼了」，供承以其手指摳A 女陰部得逞等語，與A 女
    之指訴相符，已如前述，是被告應有以手指接合A 女性器官
    之行為，依前述刑法第十條第五項第二款之規定，被告本件
    犯行，應屬既遂，原判決認被告所為係未遂犯云云，所持見
    解尚屬可議，適用法則不當。檢察官上訴意旨認被告所為係
    犯強制性交罪，雖無理由，惟原判決既有上開可議之處，仍
    屬無可維持，應予撤銷改判。審酌被告僅見A 女之照片竟即
    思與A 女性交，且明知A 女為14歲以上未滿16歲之女子，智
    識尚未成熟，對性關係判斷能力不佳，竟於初次相遇，邀A
    女為性交行為，不願A 女身心可能受到之創傷，無尊重女性
    之性自主權之觀念，而為上開犯行，惡性重大，又被告有事
    實欄所示之數次妨害性自主案件，觀其犯行，惡性日益加重
    ，竟於所犯之以藥劑強制性交未遂案件上訴最高法院期間且
    另案緩刑期間，再犯本罪，顯然未能因上開案件之偵審程序
    而知所警惕，自制力顯然不足，自不宜輕縱，兼衡本件犯罪
    動機為與初次相遇之少女為性交之目的、手段尚無暴力之舉
    等一切情狀另斟酌本件適用法則不當，無不利益禁止原則之
    適用，量處較原審為重如主文所示之刑。
十一、不另為無罪之諭知
    公訴意旨另以被告欲將生殖器插入A 女之生殖器內，因A 女
    掙扎，致未得逞，而出手強抓A 女之手握住其陰莖，搓其陰
    莖而予猥褻得逞等情。惟查A 女左手掌所採擷到之男性DNA-
    STR 型別，經檢驗與固被告DNA-STR 型別相符，仍並無採擷
    到被告精子細胞，有內政部警政署刑事警察局鑑驗書在卷可
    佐（偵卷第11-12 頁），且因A 女先於警詢時稱被告抓她的
    左手去摸他的生殖器大概有3 分鐘等語（原審訴字卷第128
    頁），復於偵查中稱被告有抓其手去抓他的生殖器，碰到一
    下，她就將手縮回去等語（偵卷第39頁），而此部分之陳述
    已有不一，又警詢中A 女第1 次陳述此部分之過程係經由詢
    問人提醒後，始為陳述，即「A 女答：我有把他擋住，然後
    我就一直…一直把他推開，然後他就想說放棄了，然後他就
    坐到他…回到他自己的座位上。」、「（問：他不是說還有
    對妳…？）A 女答：然後他就有說…他又說…說他有我的不
    雅照片…。」、「（問：妳不是說他有用妳的手去摸…）A
    女答：他就說…如果我現在不跟他那個的話，他就要把我的
    照片放在學校的網站…還有我家附近的公佈欄還有學校的公
    佈欄上面。」、「（問：…妳剛剛不是有說…他有…【聲音
    太小，聽不清楚】）A 女答：然後他就說…他就有說…他就
    拿我的手去弄，然後他就說我幫他弄，他就不會把我的照片
    放到學校，然後他就說，只要我跟他…跟他…發生關係的話
    ，他就不會把我的照片…就是給我爸媽看到，還有同學他們
    看到。」等語（原審院訴字卷第116 頁反面），是以，此部
    分之陳述，並無其他證據可資佐證外，A 女之指述亦非無疑
    ，已如前述，不能僅憑A 女單方面指證認定被告有此部分之
    行為，原應為無罪之諭知，惟此部分公訴意旨認與前述論罪
    科刑部分有實質上一罪關係，爰不另為無罪之諭知，附此敘
    明。
據上論斷，應依刑事訴訟法第369 條第1 項前段、第364 條、第
299 條第1 項前段、第300 條，刑法第227 條第3 項，判決如主
文。
本案經檢察官郭振昌到庭執行職務。
中    華    民    國    100     年    2     月    1   日
                刑事第五庭  審判長法  官  曾永宗
                                  法  官  任森銓
                                  法  官  鍾宗霖
以上正本證明與原本無異。
如不服本判決應於收受本判決後10日內向本院提出上訴書狀，其
未敘述上訴理由者，並得於提起上訴後10日內向本院補提理由書
狀（均須按他造當事人之人數附繕本）「切勿逕送上級法院」。
中    華    民    國    100     年    2     月    1   日
                                  書記官  陳武悅

附錄本判決論罪科刑法條
中華民國刑法第227 條第3 項
對於十四歲以上未滿十六歲之男女為性交者，處7 年以下有期徒
刑。
附表
 被告門號一：0000000000
 被告門號二：0000000000
 A 女：0000000000
 B 女：0000000000
┌──┬───────┬─────┬─────┬────┬────────┐
│項次│ 發話始話時間 │ 發話門號 │受話門號  │通話秒數│出處（警卷頁次）│
│    │ 98年3月15日  │          │          │        │                │
├──┼───────┼─────┼─────┼────┼────────┤
│1   │  10：01：19  │被告門號一│  Ａ女    │404     │第82頁          │
├──┼───────┼─────┼─────┼────┼────────┤
│2   │  10：07：36  │   Ｂ女   │  Ａ女    │收簡訊  │第82頁          │
├──┼───────┼─────┼─────┼────┼────────┤
│3   │  10：08：25  │   Ｂ女   │  Ａ女    │62      │第82、134頁     │
├──┼───────┼─────┼─────┼────┼────────┤
│4   │  10：11：48  │被告門號一│  Ａ女    │12      │第82頁          │
├──┼───────┼─────┼─────┼────┼────────┤
│5   │  10：13：11  │被告門號一│  Ａ女    │344     │第82頁          │
├──┼───────┼─────┼─────┼────┼────────┤
│6   │  10：19：16  │被告門號二│  Ａ女    │573     │第82頁          │
├──┼───────┼─────┼─────┼────┼────────┤
│7   │  10：19：46  │   Ｂ女   │  Ａ女    │收簡訊  │第82、83頁      │
├──┼───────┼─────┼─────┼────┼────────┤
│8   │  10：29：02  │   Ｂ女   │  Ａ女    │108     │第83、135頁     │
├──┼───────┼─────┼─────┼────┼────────┤
│9   │  10：32：23  │被告門號二│  Ａ女    │784     │第83頁          │
├──┼───────┼─────┼─────┼────┼────────┤
│10  │  10：44：27  │   Ｂ女   │  Ａ女    │收簡訊  │第83頁          │
├──┼───────┼─────┼─────┼────┼────────┤
│11  │  10：46：04  │   Ｂ女   │  Ａ女    │454     │第83、136頁     │
├──┼───────┼─────┼─────┼────┼────────┤
│12  │  10：57：43  │   Ｂ女   │  Ａ女    │1318    │第83、137頁     │
├──┼───────┼─────┼─────┼────┼────────┤
│13  │  12：00：27  │   Ｂ女   │  Ａ女    │77      │第83、138頁     │
├──┼───────┼─────┼─────┼────┼────────┤
│14  │  12：05：17  │   Ｂ女   │  Ａ女    │656     │第83、138頁     │
├──┼───────┼─────┼─────┼────┼────────┤
│15  │  12：37：51  │   Ｂ女   │  Ａ女    │125     │第83、139頁     │
├──┼───────┼─────┼─────┼────┼────────┤
│16  │  14：53：46  │   Ｂ女   │  Ａ女    │259     │第84、139頁     │
├──┼───────┼─────┼─────┼────┼────────┤
│17  │  15：07：47  │   Ｂ女   │  Ａ女    │221     │第84、141頁     │
├──┼───────┼─────┼─────┼────┼────────┤
│18  │  15：13：52  │   Ｂ女   │  Ａ女    │146     │第84、141頁     │
├──┼───────┼─────┼─────┼────┼────────┤
│19  │  15：25：04  │   Ｂ女   │  Ａ女    │3       │第84、142頁     │
├──┼───────┼─────┼─────┼────┼────────┤
│20  │  15：25：20  │   Ｂ女   │  Ａ女    │40      │第84、142頁     │
├──┼───────┼─────┼─────┼────┼────────┤
│21  │  15：28：05  │   Ｂ女   │  Ａ女    │138     │第84、142頁     │
├──┼───────┼─────┼─────┼────┼────────┤
│22  │  15：32：23  │   Ｂ女   │  Ａ女    │21      │第84、143頁     │
├──┼───────┼─────┼─────┼────┼────────┤
│23  │  15：33：39  │   Ａ女   │被告門號二│1       │第84頁          │
├──┼───────┼─────┼─────┼────┼────────┤
│24  │  15：34：18  │被告門號二│  Ａ女    │1235    │第85頁          │
├──┼───────┼─────┼─────┼────┼────────┤
│25  │  15：57：31  │被告門號二│  Ａ女    │362     │第85頁          │
├──┼───────┼─────┼─────┼────┼────────┤
│26  │  16：07：40  │被告門號二│  Ａ女    │116     │第85頁          │
├──┼───────┼─────┼─────┼────┼────────┤
│27  │  16：29：15  │被告門號二│  Ａ女    │218     │第85頁          │
├──┼───────┼─────┼─────┼────┼────────┤
│28  │  16：36：28  │被告門號二│  Ａ女    │48      │第85頁          ││    │                │                │                │                │                │
├──┼───────┼─────┼─────┼────┼────────┤
│29  │  16：41：53  │被告門號二│  Ａ女    │14      │第85頁          │
├──┼───────┼─────┼─────┼────┼────────┤
│30  │  17：08：08  │   Ｂ女   │  Ａ女    │279     │第85頁          │
└──┴───────┴─────┴─────┴────┴────────┘